臺灣屏東地方法院刑事判決　　　　　　　 94年度訴字第641號
公　訴　人　臺灣屏東地方法院檢察署檢察官
被　　　告　甲○○
上列被告因違反毒品危害防制條例案件，經檢察官提起公訴（94
年度毒偵字第950 號、第992 號）及移送併辦（94年度毒偵字第
512號、第783號），本院判決如下：
    主  文
甲○○連續施用第一級毒品，累犯，處有期徒刑壹年貳月，扣案
海洛因伍拾壹包（淨重拾點柒壹公克）沒收銷燬之；又連續施
用第二級毒品，累犯，處有期徒刑拾月，扣案之甲基安非他命肆
包（毛重貳拾肆點陸捌貳公克）沒收銷燬之。應執行有期徒刑壹
年拾月，扣案海洛因伍拾壹包（淨重拾點柒壹公克）、甲基安
非他命肆包（毛重貳拾肆點陸捌貳公克）均沒收銷燬之。
    事  實
一、甲○○前因違反麻醉藥品管理條例、侵占等案件，多次經法
    院判處有期徒刑確定而入監執行：
  (一)民國83年間因違反麻醉藥品管理條例案件，經本院以82年度
    訴字第811 號判決應執行有期徒刑5 年4 月，於83年2 月4
    日確定，83年6 月3 日入監執行，依指揮書應執行至88年9
    月22日，於85年6 月4 日假釋出監。
  (二)86、87年間各因前開假釋期間內犯違反麻醉藥品管理條例及
    侵占罪案件，經本院以86年度易字第1685號、87年度易字第
    1615號判決，分別判處有期徒刑6 月、3 月，依續於86年9
    月4 日、87年12月11日確定，於86年10月22日入監執行，間
    以前開假釋經撤銷所餘殘刑3 年8 月5 日，依指揮書應接續
    執行至91年3 月22日，於89年3 月24日假釋出監。
  (三)嗣90年間又因違反毒品危害防制條例案件，先後經裁定送觀
    察勒戒、強制戒治（後詳）並撤銷假釋，自91年1 月17日起
    執行上開1 年9 月26日殘刑（起訴書誤載為1 年6 月26日）
    ，依指揮書應執行至92年11月11日，於92年10月9 日甫因縮
    刑期滿出監執行完畢。
二、甲○○前因施用毒品案件，經依本院90年度毒聲字第824 號
    裁定送觀察、勒戒後，認有繼續施用毒品之傾向，再依本院
    90年度毒聲字第1082號裁定送強制戒治，嗣其強制戒治處遇
    經評定為合格，無繼續戒治之必要，經裁定停止戒治，所餘
    戒治期間付保護管束，於91年5 月31日保護管束期滿，由臺
    灣屏東地方法院檢察署檢察官於91年6 月4 日，以91年度戒
    毒偵字第133 號不起訴處分確定，旋又於93年5 月2 日至93
    年7 月9 日間，因連續施用第1 級毒品海洛因及第2 級毒品
    甲基安非他命而違反毒品危害防制條例，為本院於94年1 月
    31日以93年度訴字第686 號判決各判處有期徒刑1 年、8 月
    ，並定應執行有期徒刑1 年6 月，嗣於94年3 月28日確定。
    竟仍不知悔改，又分別基於連續施用第1 級毒品及第2 級毒
    品之概括犯意，於94年2 月1 日晚間及94年2 月2 日上午某
    時，在其位於屏東縣新園鄉○○村○○路203 巷15號之住所
    內，以混入香菸中吸用之方式，各施用第1 級毒品海洛因一
    次；並於94年2 月1 日中午及94年2 月2 日中午在前開同一
    處所內，以置入玻璃球（已經甲○○於查獲前丟棄而滅失）
    燒烤而吸入其蒸氣之方式，各施用第2 級毒品甲基安非他命
    一次。嗣因另案為警於94年2 月4 日晚間6 時30分許搜索其
    上開住所時查獲，扣得海洛因51包（淨重30.71 公克）、甲
    基安非他命4 包（毛重24.682公克）、電子秤1 臺、夾鍊袋
    1 大包，經採其尿液送驗結果，並呈嗎啡及甲基安非他命雙
    重陽性反應。
三、案經高雄市政府警察局三民第二分局報告臺灣屏東地方法院
    檢察署檢察官偵查起訴。
    理  由
一、前揭犯罪事實，業據被告甲○○於本院審理時自白不諱，其
    上開查獲時經採尿送驗結果，亦呈嗎啡即海洛因經人體吸收
    代謝之產物及甲基安非他命之雙重陽性反應，有高雄市立凱
    旋醫院94年3 月1 日00000000號濫用藥物尿液檢驗報告在卷
    可稽（詳臺灣屏東地方法院檢察署94年度毒偵字第783 號卷
    第12頁）。又扣案之白色粉末51包（淨重30.71 公克，空包
    裝重12.48 公克），經送請法務部調查局以化學呈色法、氣
    相層析質譜儀法鑑定結果，為純度10.64%之海洛因，有該局
    94年4 月6 日調科壹字第240003575 號鑑定通知書一張在卷
    可證（臺灣屏東地方法院檢察署94年度毒偵字第950 號案卷
    第10頁）；扣案白色結晶物4 包（毛重24.682公克），經送
    行政院衛生署管制藥品管理局以氣相層析質譜儀法鑑定結果
    ，亦檢出甲基安非他命成分，有該局94年4 月15日00000000
    00號檢驗成績書附卷可憑（臺灣屏東地方法院檢察署94年度
    毒偵字第950 號案卷第15頁），均為檢驗機關本於專業知識
    並以精密儀器及科學方法檢測所得，自可憑信。是被告甲○
    ○於前揭時地多次施用第1 級毒品海洛因及第2 級毒品甲基
    安非他命之事實，堪予認定。
二、又被告甲○○前因施用毒品案件，經依本院90年度毒聲字第
    824 號裁定送觀察、勒戒後，認有繼續施用毒品之傾向，經
    依本院90年度毒聲字第1082號裁定送強制戒治後，其強制戒
    治處遇經評定為合格，無繼續戒治之必要，經本院以90年度
    毒聲字第2116號裁定停止戒治，所餘戒治期間付保護管束，
    於91年5 月31日保護管束期滿後，由臺灣屏東地方法院檢察
    署檢察官於91年6 月4 日，以91年度戒毒偵字第133 號不起
    訴處分確定，有臺灣高等法院被告前案紀錄表、臺灣屏東地
    方法院檢察署刑案資料查註紀錄表、不起訴處分書各一份在
    卷可按，其五年內再犯本件施用毒品犯行，犯罪事證已臻明
    確，應依法論科。
三、按海洛因及甲基安非他命分別為毒品危害防制條例第2 條第
    2 項第1 款、第2 款規定之第1 級、第2 級毒品，除法律另
    有規定者外，不得持有、施用。核被告甲○○所為，係犯毒
    品危害防制條例第10條第1 項之施用第1 級毒品罪，及同條
    第2 項之施用第2 級毒品罪。其施用前持有海洛因及甲基安
    非他命之低度行為，應各為施用之高度行為所吸收，均不另
    論罪。其先後多次施用海洛因、甲基安非他命之行為，均時
    間緊接，手法相同，並觸犯構成要件相同之罪，顯係基於概
    括犯意為之，為連續犯，均應以一罪論，並各加重其刑。又
    被告甲○○前因違反麻醉藥品管理條例案件，經本院以82年
    度訴字第811 號判決應執行有期徒刑5 年4 月，於83年2 月
    4 日確定，83年6 月3 日入監執行，依指揮書應執行至88年
    9 月22日，於85年6 月4 日假釋出監；86、87年間各因前開
    假釋期間內犯違反麻醉藥品管理條例及侵占罪二案件，經本
    院以86年度易字第1685號、87年度易字第1615號判決，分別
    判處有期徒刑6 月、3 月，依續於86年9 月4 日、87年12月
    11日確定，於86年10月22日入監執行，間以前開撤銷假釋所
    餘殘刑3 年8 月5 日，依指揮書應接續執行至91年3 月22日
    ，於89年3 月24日假釋出監，嗣90年間又因違反毒品危害防
    制條例，先後經裁定送觀察勒戒、強制戒治並撤銷假釋，自
    91 年1月17日起執行上開1 年9 月26日殘刑，依指揮書應執
    行至92年11月11日，於92年10月9 日甫因縮刑期滿出監執行
    完畢，有臺灣高等法院被告前案紀錄表、臺灣屏東地方法院
    檢察署刑案資料查註紀錄表各一份在卷可參，其五年之內再
    犯有期徒刑以上刑之上開二罪，均為累犯，應依法加重其刑
    。被告甲○○有二種刑之加重事由，應遞加重之。被告甲○
    ○所犯上開二罪，犯意各別，行為互異，應分別論罪，合併
    處罰。
四、爰審酌被告甲○○之年齡、品行、智識程度、犯罪手段、對
    於法益侵害之程度，其為57年10月10日出生之人，為本件犯
    罪時年36歲，教育程度為國中畢業，有年籍等資料在卷可參
    ，其自83年間起即迭因犯施用麻醉藥品、毒品等罪，屢經法
    院判處有期徒刑，已如前述，計至此次犯行前，連同受觀察
    、勒戒及強制戒治之執行在內，僅約10年間即有近7 年（6
    年11月1 日）在監執行，仍無法矯治其性格並促使戒除毒癮
    ，嗣最近一次因連續施用第1 級、第2 級毒品犯行經查獲、
    訴追，甫經本院於94年1 月31日以93年度訴字第686 號各判
    處有期徒刑1 年、8 月，定應執行有期徒刑1 年6 月，竟無
    動於衷，於判決猶未確定之際，旋自次日即94年2 月1 日起
    再犯本件施用毒品犯行等情，並考量其此犯罪施用毒品之期
    間及次數、持有毒品之數量，及其犯罪後坦認犯行，態度尚
    可等一切情狀，分別量處如主文所示之刑，並定其應執行之
    刑，以資儆懲。
五、扣案海洛因51包（淨重30.71 公克，空包裝重12.48 公克）
    、甲基安非他命4 包（毛重24.682公克）為查獲之毒品，其
    包裝袋依常情亦有毒品成分沾黏，難以析離，均應依毒品危
    害防制條例第18條第1 項前段規定，沒收銷燬之。扣案之電
    子磅秤一臺、夾鍊袋一大包，並非毒品或違禁物，復無證據
    可認與本件施用毒品犯行有關，猶非本案之犯人所有，業據
    其供承在卷；又未扣案而供本件施用甲基安非他命犯罪使用
    之器具玻璃球一個，亦經被告甲○○供稱已於本件查獲前丟
    棄，復無證據可認其尚存在，爰均不另為沒收之諭知，附此
    敘明。
據上論斷，應依刑事訴訟法第299 條第1 項前段，毒品危害防制
條例第10條第1 項、第2 項、第18條第1 項前段，刑法第11條、
第56條、第47條、第51條第5 款，判決如主文。
本案經檢察官鍾仁松到庭執行職務
中　　華　　民　　國　　94　　年　　9 　　月　　23　　日
                  刑事第二庭  審判長法　官　羅森德
                                    法　官　陳海寧
                                    法　官　陳松檀
以上正本證明與原本無異。
如不服本判決應於收受本判決送達後10日內向本院提出上訴書狀
，其未敘述上訴理由者，並得於提起上訴後10日內向本院補提理
由書狀（均須按他造當事人之人數附繕本）「切勿逕送上級法院
」
                                　　書記官  魏慧夷
中　　華　　民　　國　　94　　年　　9 　　月　　23　　日
